# 基金公司购买的其他公司的股权投资应该入什么科目

提问人：loveyou01 时间：2015-03-06 16:51:19
公司是一家基金公司，本期入股了两家公司，基金公司账面上这笔股权投资应该如什么科目，是长期股权投资还是其他非流动资产呢，还请大家赐教，谢谢

回答人：chenyiwei
公司是否诶投资性公司？从事何种业务？主要业务模式是什么？对该投资的持有意图是什么？对被投资企业有无控制、共同控制或重大影响，持股比例多大？

提问人：loveyou01 时间：2015-03-06 20:37:40
陈版你好，该公司为有限合伙投资基金，主要从事股权投资业务。该投资持有意图主要为通过股权投资获取收益（被投资公司可能IPO）。持股比例一般为10%左右，无重大影响及共同控制，还望赐教，谢谢！

回答人：chenyiwei
可考虑作为可供出售金融资产。

提问人：zckjshh 时间：2017-02-09 17:55:51
为什么是考虑，而不是应该呢？，因为明显不符合准则关于长投的控制、共同控制和重大影响的要求，且很明确不是长期持有，谢谢！

回答人：chenyiwei
因为也不排除指定为“以公允价值计量且其变动计入当期损益的金融资产”的可能性。